【裁判字號】    92,上訴,190
【裁判日期】    921023
【裁判案由】    違反毒品危害防制條例
【裁判全文】
臺灣高等法院花蓮分院刑事判決                    九十二年度上訴字第一九號
    上訴人即被告  甲○○
    選 任辯護 人  蔡雲卿律師
右上訴人即被告因違反毒品危害防制條例案件，不服臺灣花蓮地方法院九十二年度訴
字第四一號中華民國九十二年六月二十三日第一審判決（起訴案號：臺灣花蓮地方法
院檢察署九十一年度偵字第一四七五號），提起上訴，本院判決如左：
    主  文
上訴駁回。
    事  實
一、甲○○與綽號「阿偉」之不詳姓名男子，於民國（下同）九十一年六月三日晚上
    ，在花蓮縣花蓮市○○路天橋處見面，「阿偉」交付甲○○第二級毒品二亞甲基
    雙氧安非他命藥丸即搖頭丸三十顆，請求甲○○代為販賣，約定每顆售價新台幣
    （下同）三百五十元，所賣價格高於三百五十元之部分歸甲○○所有，甲○○竟
    予收受，且基於販賣之意圖而持有之。旋於同年月四日晚上八時許，在花蓮市南
    濱公園，將搖頭丸出示予張紹華，請張紹華幫忙介紹買者。同年月五日凌晨零時
    三十分許，甲○○攜帶上開毒品，與張紹華至花蓮市○○○路六十九號地下一樓
    之ＮＡＳＡＰＵＢ店內，同日凌晨零時四十分許，即為警當場查獲，扣得第二級
    毒品二亞甲基雙氧安非他命藥丸三十顆（送鑑時用罄其中六顆）。
二、案經花蓮縣警察局花蓮分局報請台灣花蓮地方法院檢察署檢察官偵查起訴。
    理  由
一、訊據上訴人即被告甲○○雖承認意圖販賣而持有上開毒品，惟辯稱：我九十一年
    六月三日收受綽號「阿偉」之搖頭丸時，並沒有答應幫忙販賣，只想自己吃，是
    於同年月四日中午起床時，想到一直沒有工作，為改善生活，才開始想要販賣云
    云。
二、查右揭犯罪事實，業據被告於警詢及偵查中坦承不諱( 警卷第八至十四頁，偵查
    卷第七頁），核與證人張紹華於警詢及偵查中所證述之情節相符（警卷第二二、
    二三頁，偵查卷第四頁背面）。又扣案之藥丸三十顆經鑑定結果，均為橘色藥丸
    ，外觀型態均一致，藥錠上均有類似鑽石標記，取六顆鑑驗，均檢出第二級毒品
    二亞甲基雙氧安非他命成分等情，亦有內政部警政署刑事警察局九十一年八月二
    十一日刑鑑字第０９１０１８１０５１號鑑驗通知書一張在卷可參。被告既答應
    「阿偉」代為販賣毒品，約定每顆售價三百五十元，所賣價格高於三百五十元之
    部分歸甲○○所有，並當場收受毒品，足見其於收受毒品時，已意圖販賣，所辯
    收受時只想自己吃云云，無非避重就輕之詞，不足採信。本件事證明確，被告犯
    行足堪認定。
三、核被告所為，係犯毒品危害防制條例第五條第二項意圖販賣而持有第二級毒品罪
    。原審依據上開規定，並審酌被告犯罪之動機、手段、持有毒品之數量、所生之
    危害及犯罪後態度等一切情狀，量處有期徒刑五年二月，及將扣案之二亞甲基雙
    氧安非他命二十四顆（原扣案三十顆，其中六顆已鑑驗用罄）依法宣告沒收銷燬
    之。認事用法及量刑，均為妥適。被告上訴指摘原判決量刑過重，為無理由，應
    予駁回。又被告以失業及改善生活而誤觸刑章為由，請求依刑法第五十九條規定
    減輕其刑，並予緩刑乙節；經核失業雖令人陷於生活困境，惟販賣毒品並非改善
    生活之藉口，客觀上不足以引起一般同情，自不得適用該條規定減輕其刑，尤無
    緩刑之餘地，所請於法不合，併此明。
據上論斷，應依刑事訴訟法第三百六十八條，判決如主文。
本案經檢察官翟光軍到庭執行職務。
中      華  民      國      九十二      年    十    月    二十三    日
                                  審判長法官  吳  鴻  章
                                        法官  林  德  盛
                                        法官  林  慶  煙
右為正本證明與原本無異。
如不服本判決，應於判決送達後十日內向本院提出上訴狀。其未述理由者，並應於
提出上訴狀後十日內向本院補提理由狀(須附繕本)。
                                      書記官  陳  萬  山
中      華      民      國      九十二      年    十    月    二十三    日


司法院資訊處製作；財團法人民間司法改革基金會備份。
